【裁判字號】    90,毒抗,519
【裁判日期】    900710
【裁判案由】    毒品危害防制條例
【裁判全文】
臺灣高等法院刑事裁定                              九十年度毒抗字第五一九號
    抗  告  人
    即  被  告  甲○○
右列抗告人因違反毒品危害防制條例案件，不服臺灣桃園地方法院九十年五月一日裁
定（九十年度毒聲字第一九七六號）提起抗告，本院裁定如左：
    主  文
抗告駁回。
    理  由
一、本件抗告意旨略以：抗告人已決心戒毒，何以心理醫師及法官會認定有吸食傾向
    ，且按新法規定，初次勒戒者，應有一次改過機會；又觀察、勒戒期間期滿，抗
    告人未簽戒治單即應將抗告人釋放，而抗告人係在期滿後之七日，始簽戒治單，
    為何未被釋放，為此提起抗告云云。
二、按毒品危害防制條例於八十七年五月二十日修正公布，依中央法規標準法第十三
    條規定，於同年月二十二日生效施行。該條例第二十條第一項規定，施用毒品者
    ，檢察官應先將被告送勒戒處所觀察、勒戒，其期間不得逾一個月；同條第二項
    後段規定，經觀察、勒戒後，有繼續施用毒品之傾向者，由檢察官聲請法院裁定
    令入戒治處所施以強制戒治，其期間為一年。再按觀察勒戒處分執行條例第八條
    第二項後段規定，有繼續施用毒品傾向者，於勒戒處所依法院或由少年法院（庭
    ）裁定移送戒治處所施以強制戒治前，應繼續收容。其收容期間，計入戒治期間
    。
三、經查：抗告人甲○○因施用第二級毒品安非他命案件，經依臺灣桃園地方法院八
    十九年度毒聲字第六一七四號裁定送臺灣桃園看守所附設勒戒處所觀察勒戒，該
    所依據抗告人之人格特質、臨床徵候、環境相關因素為判斷準則，經綜合判斷後
    認定抗告人有繼續施用毒品之傾向，有臺灣桃園看守所附設勒戒處所九十年四月
    十一日桃所澄衛勒字第００三八八號函送之有無繼續施用毒品傾向證明書一件附
    卷可稽。又查抗告人觀察、勒戒執行期滿日，為九十年四月二十五日，本件原審
    裁定及強制戒治執行起算日期係同年五月一日，有臺灣桃園地方法院檢察署檢察
    官觀察勒戒處分執行指揮書、臺灣桃園地方法院檢察署檢察官強制戒治處分執行
    指揮書回證各一份在卷可稽，而抗告人既有繼續施用毒品之傾向，按諸前揭規定
    ，臺灣桃園看守所附設勒戒處所於依原審裁定移送戒治處所施以強制戒治前之九
    十年四月二十六日至三十日，即應繼續收容抗告人，不得逕行釋放。原審按檢察
    官之聲請，依毒品危害防制條例第二十條第二項後段規定，裁定令抗告人入戒治
    處所施以強制戒治一年，認事用法，尚無不合。抗告意旨恣意指摘原裁定不當，
    為無理由，應予駁回。
四、據上論斷，依刑事訴訟法第四百十二條，裁定如主文。
中    華    民    國      九十    年      七        月        十        日
                            臺灣高等法院刑事第八庭
                                審判長法  官  蔡  秀  雄
                                      法  官  沈  宜  生
                                      法  官  楊  炳  禎
右正本證明與原本無異。
不得再抗告。
                                      書記官  廖  素  花
中    華    民    國      九十    年      七        月         十六     日


司法院資訊處製作；財團法人民間司法改革基金會備份。
